【裁判字號】    95,訴,435
【裁判日期】    950314
【裁判案由】    毒品危害防制條例
【裁判全文】
臺灣臺中地方法院刑事判決               95年度訴字第435號
公  訴  人  臺灣臺中地方法院檢察署檢察官
被      告  甲○○
上列被告因違反毒品危害防制條例案件，經檢察官提起公訴（九
十四年度毒偵字第六一二八號），被告於準備程序中就被訴事實
為有罪之陳述，本院合議庭裁定由受命法官獨任進行簡式審判程
序，判決如下：
    主  文
甲○○施用第一級毒品，處有期徒刑捌月；又施用第二級毒品，
處有期徒刑肆月。應執行有期徒刑拾壹月。
    犯罪事實
一、甲○○前因施用毒品案件，經依本院九十年度毒聲字第五六
    ○八號裁定送觀察、勒戒後，認無繼續施用毒品之傾向，於
    民國九十年十二月五日執行完畢釋放，並由臺灣臺中地方法
    院檢察署檢察官以九十年度毒偵緝字第四六七號為不起訴處
    分確定後，甲○○復因施用第一、二級毒品案件，於九十四
    年一月二十一日經本院以九十三年度訴字第三一五二號判決
    分處有期徒刑六月、二月，並定應執行有期徒刑七月確定（
    已於九十四年九月二十六日易科罰金執行完畢，未構成累犯
    ）。詎甲○○猶不知戒絕，於觀察、勒戒處分執行完畢後五
    年內，復分別基於施用第一級毒品海洛因及第二級毒品甲基
    安非他命（起訴書誤載為安非他命）之犯意，於九十四年九
    月十三日晚上十點多，均在高雄小港機場附近不知情友人家
    中，分別以將海洛因摻入香菸內吸食，及將甲基安非他命置
    入玻璃吸食器內，再點火燒烤吸食煙霧之方式，施用第一級
    毒品海洛因及第二級毒品甲基安非他命各一次。嗣於九十四
    年九月十四日夜間十一時許，為警在高雄市○○區○○路與
    水源路口（阿羅哈客運前）查獲。
二、案經高雄市政府警察局移送臺灣高雄地方法院檢察署檢察官
    呈請臺灣高等法院檢察署檢察長核轉臺灣臺中地方法院檢察
    署檢察官偵查起訴。
    理  由
一、上揭犯罪事實，業據被告甲○○於本院審理時坦承不諱，且
    依人體代謝原理，施用毒品後經尿液排出之時間，依施用量
    之多寡、施用者之年齡、性別及代謝功能不同而有所差異，
    一般而言，施用者在施用毒品後四十六小時內所排泄之尿液
    ，均有可能被檢出毒品經人體代謝後之物質，且若經常或大
    量施用，則毒品經代謝後之物質由尿液排出時間約可延長至
    九十六小時。而被告於九十四年九月十四日經警採尿送檢驗
    ，結果呈嗎啡及甲基安非他命陽性反應，此有尿液代號與真
    實姓名對照表及高雄市立凱旋醫院九十四年九月二十六日出
    具之濫用藥物尿液檢驗報告各一紙在卷可稽，足認被告上開
    不利於己之自白與事實相符。又被告前因施用毒品案件，經
    依本院九十年度毒聲字第五六○八號裁定送觀察、勒戒後，
    認無繼續施用毒品之傾向，於九十年十二月五日執行完畢釋
    放，並由臺灣臺中地方法院檢察署檢察官以九十年度毒偵緝
    字第四六七號為不起訴處分確定在案，有臺灣臺中地方法院
    檢察署刑案資料查註紀錄表及臺灣高等法院被告前案紀錄表
    各一件附卷可佐。本案事證明確，被告於觀察、勒戒執行完
    畢釋放後，五年內再犯本件施用毒品之犯行洵堪認定。
二、按海洛因、甲基安非他命分別係毒品危害防制條例第二條第
    二項第一款、第二款所定之第一級毒品、第二級毒品，不得
    非法施用，是核被告甲○○所為，係犯毒品危害防制條例第
    十條第一項之施用第一級毒品罪及同條第二項之施用第二級
    毒品罪。被告施用前持有第一、二級毒品之低度行為，應為
    其施用第一、二級毒品之高度行為所吸收，不另論罪。又被
    告所犯上開二罪，犯意各別，行為互殊，罪名不同，應予分
    論併罰。檢察官起訴被告施用毒品為安非他命，認被告所為
    係犯毒品危害防制條例第十條第二項之施用第二級毒品安非
    他命罪嫌；惟按甲基安非他命經口服後，約有百分之七十於
    二十四小時內自尿中排出，正常情況下，尿液中含甲基安非
    他命本體可高達服食量的百分之四十三以上，約有百分之五
    代謝為安非他命；安非他命在人體內經代謝作用，於正常情
    況下，排出尿液中約含安非他命百分之三十，並不會有甲基
    安非他命之代謝物。亦即施用安非他命者，其尿液代謝物應
    為安非他命反應，不會產生有甲基安非他命陽性反應；施用
    甲基安非他命者，其尿液代謝物會呈甲基安非他命及安非他
    命陽性反應，此有法務部法醫研究所九十三年四月二十八日
    法醫毒字第０九三０００一三一八號函可參。而查，被告施
    品毒品後，經採集尿液送鑑驗之結果，係呈現代謝物甲基安
    非他命之陽性反應，有上開檢驗報告可稽，則被告自係施用
    甲基安非他命，而非安非他命，檢察官起訴被告施用安非他
    命顯有誤會，應更正為施用甲基安非他命；另被告前因施用
    第一、二級毒品案件，於九十四年一月二十一日經本院以九
    十三年度訴字第三一五二號判決分處有期徒刑六月、二月，
    並定應執行有期徒刑八月確定，甫於九十四年九月二十六日
    易科罰金執行完畢，是其刑之執行完畢，係在本案行為之後
    ，故本案被告施用毒品之犯行，並未構成累犯，故此部分應
    屬誤認，均併予敘明。爰審酌被告有賭博、妨害自由及違反
    毒品危害防制條例等前科，有上開前案紀錄表在卷可考，素
    行欠佳，且前已因施用毒品犯行經觀察、勒戒，竟仍故態復
    萌，復行施用毒品，無視於毒品對於自身健康之戕害及國家
    對於杜絕毒品犯罪之禁令，惟審酌施用毒品係屬自戕行為，
    被告犯罪手段尚屬平和，亦無事證顯示其因此有危害他人之
    情況，所生損害尚非鉅大，且犯後坦承犯行，態度良好，暨
    施用毒品者均有相當程度之成癮性及心理依賴，其犯罪心態
    與一般刑事犯罪之本質並不相同，應側重適當之醫學治療及
    心理矯治為宜等一切情狀，分別量處如主文所示之刑，並定
    其應執行之刑。
據上論斷，應依刑事訴訟法第二百七十三條之一第一項、第二百
九十九條第一項前段，毒品危害防制條例第十條第一項、第二項
，刑法第十一條前段、第五十一條第五款，判決如主文。
本案經檢察官乙○○到庭執行職務。
中    華    民    國  九十五  年  三    月    十四    日
                       刑事第九庭  法  官  莊  秋  燕
以上正本證明與原本無異。
如不服本判決，應於判決送達後十日內向本院提出上訴狀（應抄
附繕本）。
                                   書記官  莊  玉  惠
中    華    民    國  九十五  年  三    月    十四    日
附錄本案論罪科刑法條：
毒品危害防制條例第十條
施用第一級毒品者，處六月以上五年以下有期徒刑。
施用第二級毒品者，處三年以下有期徒刑。


司法院資訊處製作；財團法人民間司法改革基金會備份。
